Config:
  hfst:
    Gen: ../../../src/generator-gt-norm.hfst
    Morph: ../../../src/analyser-gt-norm.hfst
  xerox:
    Gen: ../../../src/generator-gt-norm.xfst
    Morph: ../../../src/analyser-gt-norm.xfst
    App: lookup

Tests:

# todo:
# Proofread the gold standard (below)
# Then: linnrun analyser, then correct.


  Noun - pappi - ei tsekattu : # Noun 'clean' - ei tsekattu
     vanhaa+A+Sg+Nom: vanhaa
     vanhaa+A+Sg+Gen: vanhan
     vanhaa+A+Sg+Par: vanhhaa
     vanhaa+A+Sg+Tra: vanhaksi
     vanhaa+A+Sg+Abe: vanhatta
     vanhaa+A+Sg+Ine: vanhassa
     vanhaa+A+Sg+Ela: vanhasta
     vanhaa+A+Sg+Ill: vanhhaan
     vanhaa+A+Sg+Ade: vanhala
     vanhaa+A+Sg+Abl: vanhalta
     vanhaa+A+Sg+All: vanhale
     vanhaa+A+Sg+Ess: vanhana

     vanhaa+A+Pl+Nom: vanhat
     vanhaa+A+Pl+Gen: vanhoitten
     vanhaa+A+Pl+Par: vanhoja
     vanhaa+A+Pl+Tra: vanhoiksi
     vanhaa+A+Pl+Ine: vanhoissa
     vanhaa+A+Pl+Ela: vanhoista
     vanhaa+A+Pl+Ill: vanhoin
     vanhaa+A+Pl+Ade: vanhoila
     vanhaa+A+Pl+Abl: vanhoilta
     vanhaa+A+Pl+All: vanhoile
     vanhaa+A+Pl+Ess: vanhoina
     vanhaa+A+Pl+Com: vanhoine



     vanhaa+A+Sg+Compar+Nom: vanhempi
     vanhaa+A+Sg+Compar+Gen: vanheman
     vanhaa+A+Sg+Compar+Par: vanhempaa
     vanhaa+A+Sg+Compar+Tra: vanhemaksi
     vanhaa+A+Sg+Compar+Abe: vanhematta
     vanhaa+A+Sg+Compar+Ine: vanhemassa
     vanhaa+A+Sg+Compar+Ela: vanhemasta
     vanhaa+A+Sg+Compar+Ill: vanhemphaan
     vanhaa+A+Sg+Compar+Ade: vanhemalla
     vanhaa+A+Sg+Compar+Abl: vanhemalta
     vanhaa+A+Sg+Compar+All: vanhemalle
     vanhaa+A+Sg+Compar+Ess: vanhempanna

     vanhaa+A+Pl+Compar+Nom: vanhemat
     vanhaa+A+Pl+Compar+Gen: vanhemitten
     vanhaa+A+Pl+Compar+Par: vanhempia
     vanhaa+A+Pl+Compar+Tra: vanhemiksi
     vanhaa+A+Pl+Compar+Abe: vanhemitta
     vanhaa+A+Pl+Compar+Ine: vanhemissa
     vanhaa+A+Pl+Compar+Ela: vanhemista
     vanhaa+A+Pl+Compar+Ill: vanhemphiin
     vanhaa+A+Pl+Compar+Ade: vanhemilla
     vanhaa+A+Pl+Compar+Abl: vanhemilta
     vanhaa+A+Pl+Compar+All: vanhemille
     vanhaa+A+Pl+Compar+Ess: vanhempinna
     vanhaa+A+Pl+Compar+Com: vanhempinne



     vanhaa+A+Sg+Superl+Nom: vanhin
     vanhaa+A+Sg+Superl+Gen: vanhiman
     vanhaa+A+Sg+Superl+Par: vanhinta
     vanhaa+A+Sg+Superl+Tra: vanhimaksi
     vanhaa+A+Sg+Superl+Abe: vanhimatta
     vanhaa+A+Sg+Superl+Ine: vanhimassa
     vanhaa+A+Sg+Superl+Ela: vanhimasta
     vanhaa+A+Sg+Superl+Ill: vanhimphaan
     vanhaa+A+Sg+Superl+Ade: vanhimalla
     vanhaa+A+Sg+Superl+Abl: vanhimalta
     vanhaa+A+Sg+Superl+All: vanhimalle
     vanhaa+A+Sg+Superl+Ess: vanhimpanna

     vanhaa+A+Pl+Superl+Nom: vanhimat
     vanhaa+A+Pl+Superl+Gen: vanhimitten
     vanhaa+A+Pl+Superl+Par: vanhimpia
     vanhaa+A+Pl+Superl+Tra: vanhimiksi
     vanhaa+A+Pl+Superl+Abe: vanhimitta
     vanhaa+A+Pl+Superl+Ine: vanhimissa
     vanhaa+A+Pl+Superl+Ela: vanhimista
     vanhaa+A+Pl+Superl+Ill: vanhimphiin
     vanhaa+A+Pl+Superl+Ade: vanhimilla
     vanhaa+A+Pl+Superl+Abl: vanhimilta
     vanhaa+A+Pl+Superl+All: vanhimille
     vanhaa+A+Pl+Superl+Ess: vanhimpinna
     vanhaa+A+Pl+Superl+Com: vanhimpinne
